臺灣臺中地方法院民事裁定　100年度抗字第275號
抗　告　人　張鳳玉
上抗告人因本院台中簡易庭99年度中簡字第3220號原告王君丞等
與被告吳振榮間債務人異議之訴事件為證人，對於民國100年8月
15日本院台中簡易庭100年度中簡字第3220號所為裁定提起抗告
，本院裁定如左：
    主      文
抗告駁回。
抗告費用由抗告人負擔。
    理      由
一、本件抗告意旨略以：因屋主吳振榮之前一直騷擾抗告人要求
    抗告人出庭作偽證，講非事實的事情，又告知如沒照他說的
    ，他要告抗告人，導致抗告人不想作偽證也不敢出庭，加上
    本人不識字，警察貼資料，沒有做電話告知，所以根本不清
    楚，抗告人戶籍雖在昌平路那邊，但實際上沒有住那裡，爰
    請求廢棄原裁定等語。
二、按證人受合法之通知，無正當理由而不到場者，法院得以裁
    定處新臺幣3萬元以下罰鍰。證人已受前項裁定，經再次通
    知，仍不到場者，得再處新臺幣6萬元以下之罰鍰，並得拘
    提之，民事訴訟法第303條第1項、第2項定有明文。
三、經查，原審受理99年度中簡字第3220號債務人異議之訴事件
    ，認有請抗告人出庭作證之必要，前經通知抗告人應於100
    年6月21日言詞辯論期日到場作證，且註明證人無正當理由
    不到場，得科罰鍰，並得拘提等情，並對抗告人住、居所二
    址寄存送達，惟抗告人於上開期日無正當理由而不到場，此
    有送達證書及原審上開期日報到單附卷可證（見原審卷(二)
    第125、131、132頁），而經原審於100年6月23日依前開規
    定裁處罰鍰4,000元，有該裁定附卷可稽（見原審卷(二)第
    156 頁）。嗣再經原審通知抗告人應於100年7月26日言詞辯
    論期日到場作證，且註明證人無正當理由不到場，得科罰鍰
    ，並得拘提等情，並對抗告人住、居所二址寄存送達，惟抗
    告人於上開期日無正當理由亦未到場，此有送達證書及原審
    上開期日報到單附卷可證（見原審卷(二)第157、158頁、原
    審卷(三)第28頁），則原審實已盡告知抗告人如未出庭作證
    之後果之責，然抗告人仍未出庭作證，倘抗告人確有無法於
    期日到場作證之正當理由，抗告人應於開庭前具狀檢附證明
    文件請假，而非置之不理；又抗告人如不知應如何處理時，
    亦可向免費之法律諮詢機構（例如：本院聯合服務中心或律
    師公會平民法律服務處等）詢問。惟抗告人於受合法通知後
    ，均未循此處理，亦未向原審請假。且查抗告人經原審第2
    次裁處上開罰鍰裁定送達後（見原審卷(三)第37、38頁），
    再經原審通知抗告人應於100年8月25日言詞辯論期日到場作
    證，旋即遵期到場作證，此有送達證書及原審上開期日報到
    單附卷可證（見原審卷(三)第33、34、67頁），並到場具狀
    表示對100年8月15日裁罰提出抗告等語（見原審卷(三)第70
    頁），顯見抗告人對於原審其前所送達之文書非不明瞭，於
    法亦毋須另行電話通知。又原審寄發開庭通知除對抗告人住
    所為送達，亦對抗告人居所為送達，有上開送達證書可稽，
    抗告人亦難諉言不知。又抗告人雖另提出100年10月7日開立
    之診斷證明書記載其因精神分裂症於100年8月18日住院迄今
    等語，惟查，抗告人住院始日係在原審通知開庭日期即100
    年7月26日之後，且於所陳住院期間抗告人仍得於100年8月
    25日到庭作證，並可對應法官、當事人所提詢問事項予以回
    答，有該次言詞辯論筆錄可稽（見原審卷(三)第68頁反面至
    第70頁反面），亦難以上開診斷證明書推認抗告人有何不能
    到場之正當理由。則原審依法以抗告人受合法通知不到場，
    裁定處以抗告人新臺幣3萬4千元之罰鍰，核無不合。
四、本件抗告為無理由，依民事訴訟法第436條之1第3項、第492
    條第1項、第95條、第78條，裁定如主文。
中    華    民    國   100    年    11    月    10    日
                  民事第二庭    審判長法  官  王  銘
                                      法  官  李慧瑜
                                      法  官  吳崇道
正本係照原本作成。
不得再抗告。
中    華    民    國   100    年    11    月    10    日
                                書記官